臺灣高等法院刑事裁定　　　　　　　　 96年度交抗字第172號
抗　告　人　甲○○
上列抗告人因違反道路交通管理處罰條例案件，不服臺灣板橋地
方法院中華民國96年2月8日裁定（95年度交聲字第1595號），提
起抗告，本院裁定如下：
    主  文
抗告駁回。
    理  由
一、原處分意旨略以：異議人即受處分人甲○○於民國95年7 月
    21日10時44分許，駕駛車號5793-MS 號自用小客車，行經臺
    北市○○○路與羅斯福路之交岔路口（舉發通知單誤載為羅
    斯福路與南海路口），因有「紅燈右轉」之違規行為，經臺
    北市政府警察局交通警察大隊執勤員警攔停舉發，並查證違
    規屬實，爰依道路交通管理處罰條例第53條第2 項規定裁處
    罰鍰新臺幣（下同）900 元，並依同條例第63條第1 項第3
    款規定（漏引第3 款）記違規點數3 點。
二、異議意旨略以：異議人於違規當日到勞保局申請勞保清單，
    隨後即前往寧波東街9 巷內之停車場取車。取車後，自寧波
    東街9 巷往羅斯福路方向行駛，在寧波東街9 巷與羅斯福路
    之交岔路口處暫停，等候羅斯福路行向之號誌變為綠燈後，
    再右轉羅斯福路往前行駛，並無紅燈右轉之違規事實。執勤
    員警於愛國東路口攔停舉發異議人紅燈右轉，製單當場舉發
    ，並要求異議人簽名，當時異議人並不知自己犯了何錯，但
    因不敢和公權力挑戰才簽字等語。
三、按汽車駕駛人，行經有燈光號誌管制之交岔路口，有紅燈右
    轉行為者，處600 元以上1,800 元以下罰鍰，並記違規點數
    3 點，道路交通管理處罰條例第53條第2 項、第63條第1 項
    第3 款分別定有明文。
四、本院查：
（一）本件異議人即受處分人甲○○於95年7 月21日10時44分許
      ，駕駛車號5793-MS 號自用小客車，行經臺北市○○○路
      與羅斯福路之交岔路口時，於林森南路之行向號誌係紅燈
      之情形下，自林森南路右轉羅斯福路，為臺北市政府警察
      局交通警察大隊執勤員警舉掌電攔停舉發，指定應到案日
      期為95年8 月5 日，嗣異議人依限於95年8 月3 日提出申
      訴，經原處分機關函請舉發單位查復並綜合相關資料審查
      結果，認上開違規屬實，遂依現行道路交通管理處罰條例
      第53條第2 項規定，裁處罰鍰900 元，並依同條例第63條
      第1 項第3 款規定（漏引第3 款），記違規點數3 點等情
      ，此有舉發通知單、交通違規案件申訴書、臺北市政府警
      察局交通警察大隊95年8 月14日北市警交大執字第095335
      17300 號書函、違反道路交通管理事件裁決書等影本各1
      件附卷可稽。
（二）異議人雖以上揭情詞置辯，對原處分機關之裁決處分聲明
      異議。惟查：經原審傳喚證人即本件執勤員警許家吟到庭
      具結證稱：（問：當時情形是否還記得？）我記得，當時
      我是從林森南路地下道出來往南走到羅斯福路口停等紅燈
      ，我當時騎警用機車，該路口的停止線跟行人穿越道之間
      有6、7米的空間，我看到那裡有停1台5793-MS號自用小客
      車，…… 後來約隔5到10秒該行向的燈號仍然是紅燈時，
      該自用小客車就直接右轉羅斯福路往北方向行駛，我就驅
      車尾隨把該自用小客車攔下，是在羅斯福路與愛國東路口
      攔下該車，我當時看到的駕駛人就是今日到庭的異議人甲
      ○○，我們舉發的過程都會告訴當事人違規的事實，當時
      有跟異議人說她紅燈右轉，駕駛人對我的舉發並沒有說有
      什麼特殊狀況，我印象中異議人當時說她在找路。……我
      當時的感覺該車比較像是要往南海路的方向行駛，車頭是
      朝比較傾向南海路的方向傾斜。……（問：有無可能認錯
      車子？）我當時是在該處等紅燈，前面車子有違規我就驅
      車尾隨，所以不可能看錯等語（見原審卷96年1 月26日訊
      問筆錄第2至5頁）。而證人許加吟係警察，當時依法執行
      交通稽查勤務，且與異議人素不相識，彼此間無任何怨隙
      ，此據異議人供承在卷，衡情應無甘冒偽證罪責，設詞誣
      陷異議人之理，所為證述自屬可信。準此，足認異議人當
      時駕駛自用小客車，曾將車駛至林森南路停止線與行人穿
      越道間之空間，嗣於停車若干時間後，於林森南路之行向
      號誌係紅燈之情形下，有逕自林森南路右轉羅斯福路之違
      規事實無疑。異議人辯稱其當時係在寧波東街9 巷與羅斯
      福路之交岔路口處暫停，等候羅斯福路行向之號誌變為綠
      燈後，再右轉羅斯福路往前行駛云云，核與證人許家吟之
      證詞顯有矛盾，洵屬飾詞卸責之詞，尚難憑採。至於異議
      人所稱其當時係在寧波東街9 巷內之停車場取車後，從該
      停車場開車往羅斯福路方向行駛等語，縱認非虛，異議人
      既將車駛至林森南路停止線與行人穿越道間之空間，仍應
      遵守森林南路行向之燈光號誌，其於該處停車若干時間後
      ，於林森南路之行向號誌係紅燈之情形下，逕自林森南路
      右轉羅斯福路，仍無礙其紅燈右轉違規事實之成立。
（三）從而，本件舉發單位認異議人有「紅燈右轉」之違規行為
      ，當場製單舉發，經異議人依限到案提出申訴後，原處分
      機關依道路交通管理處罰條例第53條第2 項、第63條第1
      項第3 款（漏引第3 款）及違反道路交通管理事件統一裁
      罰基準表之規定，裁處罰鍰900 元，並記違規點數3 點，
      均屬有據，核無違法或不當之處。異議人執持前詞，對原
      處分機關所為之裁決處分聲明異議，為無理由，應予駁回
      。
五、原審依道路交通管理處罰條例第87條第2項，道路交通案件
    處理辦法第19條，裁定異議駁回。其認事用法，核無違誤。
六、抗告意旨略以：(一)執勤員警開庭當天言詞閃爍與事實不符；
    (二)依異議人提供之資料，足以證明抗告人當日之動向。
七、惟查：(一)抗告人未說明員警之言詞如何閃爍，何以與事實不
    符；(二)抗告人提出之資料，原審已為審酌，仍認抗告人有違
    規行為。綜上：本件抗告，並無理由，應予駁回。
據上論結，應依刑事訴訟法第412條，裁定如主文。
中　　華　　民　　國　　96　　年　　3　　月　　13　　日
　　　　　　　　　刑事第八庭審判長法　官  鄭文肅
　　　　　　　　　　　　　　　　  法　官  蔡光治
　　　　　　　　　　　　　　　　  法　官  陳貽男
以上正本證明與原本無異。
不得再抗告。
                                  書記官  王泰元
中　　華　　民　　國　　96　　年　　3 　　月　　13　　日
